臺灣桃園地方法院刑事判決　　　　 　　 95年度訴字第2612號
公　訴　人　臺灣桃園地方法院檢察署檢察官
被　　　告　甲○○
　　　　　　　　　　國民
選任辯護人　莊守禮律師
上列被告因違反槍砲彈藥刀械管制條例案件，經檢察官提起公訴
（95年度偵字第18024號），本院判決如下：
    主  文
甲○○未經許可，持有可發射子彈具有殺傷力之改造槍枝，處有
期徒刑參年貳月，併科罰金新臺幣拾伍萬元，罰金如易服勞役，
以新臺幣壹仟元折算壹日。扣案如附表所示之物，均沒收。
    事  實
一、甲○○明知可發射子彈具有殺傷力之改造手槍及子彈，屬槍
    砲彈藥刀械管制條例所列管之違禁物，未經主管機關許可不
    得持有，因從事土方生意，接觸較為複雜，認有持槍彈之必
    要，而基於非法持有具有殺傷力之改造槍枝、子彈犯意，於
    民國九十三年六、七月間，在桃園縣桃園市○○路與國際路
    口之國泰建設工地內，向其姓名年籍不詳，綽號「阿克」之
    友人，以新台幣（以下同）十二萬元購得如附表所示具有殺
    傷力之仿BERETTA 廠M9型半自動手槍製造之槍枝，換裝土造
    金屬滑套及槍管而成之改造手槍（含彈匣一個，槍枝管制編
    號：0000000000號）一枝，及具殺傷力之改造子
    彈十顆（其中一顆經甲○○試射用罄、三顆經採樣試射用罄
    ，餘六顆）。嗣於九十五年八月十二日晚上六時三十分許，
    經桃園縣政府警察局龜山分局員警據報後合法聲請搜索票，
    進入甲○○位在桃園縣龜山鄉○○村○○鄰○○路五一三號
    之住處進行搜索後，在上址扣得前述如附表所示之槍、彈，
    而查悉上情。
二、案經桃園縣政府警察局龜山分局報請臺灣桃園地方法院檢察
    署檢察官偵查起訴。
    理  由
壹、證據能力部分
一、被告以外之人於審判外之陳述－指內政部警政署槍彈鑑定書
    查公訴檢察官提出之內政部警政署刑事警察局九十五年八月
    三十日刑鑑字第０九五０一二五九七八號鑑驗書，同係專業
    鑑定人於審判外製作之鑑定書，依法亦屬被告以外之人審判
    外之陳述，雖刑事訴訟法第一百五十九條第一項之立法理由
    ，曾未附具理由，而將之列為傳聞法則之例外，本院認容有
    疑義，惟被告及選任辯護人對於上述鑑定書之證據能力既不
    爭執，是該鑑定書因符上述同意性、相當性之要件，仍具證
    據能力。
二、被告審判外之自白筆錄
    按被告之自白，非出於強暴、脅迫、利誘、詐欺、疲勞訊問
    、違法羈押或其他不正之方法，且與事實相符者，得為證據
    。被告陳述其自白係出於不正之方法者，應先於其他事證而
    為調查。該自白如係經檢察官提出者，法院應命檢察官就自
    白之出於自由意志，指出證明之方法。刑事訴訟法第一百五
    十六條第一項、第三項分別定有明文。查被告、選任辯護人
    於準備程序、審判期日對於公訴檢察官提出其警詢及偵查訊
    問筆錄之證據能力均不爭執，本院亦查無明顯事證足認檢察
    及警察機關於製作該等筆錄時，有對被告施以法所禁止之不
    正方法等情事，是被告審判外之自白陳述筆錄係出於其任意
    性所製作，具證據能力。
貳、證明力部分
一、按被告（或共犯）之自白，不得作為有罪判決之唯一證據，
    仍應調查其他必要之證據，以察其是否與事實相符，刑事訴
    訟法第一百五十六條第二項就此定有明文。其立法目的乃欲
    以補強證據擔保自白之真實性，亦即以補強證據之存在，藉
    以限制向有「證據之王」稱號的自白在證據上之價值，質言
    之，本條項乃對於自由心證原則之限制，關於自白之證明力
    ，採取證據法定原則，使自白僅具有一半之證明力，尚須另
    有其他補強證據以補足自白之證明力。而所謂補強證據，最
    高法院七十四年台覆字第一０號曾經加以闡釋：「指除該自
    白本身以外，其他足資以證明自白之犯罪事實確具有相當程
    度真實性之證據而言。雖其所補強者，非以事實之全部為必
    要，但亦須因補強證據與自白之相互利用，而足以使犯罪事
    實獲得確信者，始足當之」。司法院大法官議決釋字第五八
    二號解釋文後段，對於本條項所謂「其他必要之證據」，著
    有闡釋，足為刑事審判上操作「自白」與「補強證據」時之
    參考標準，茲節錄引述如下：「刑事審判基於憲法正當法律
    程序原則，對於犯罪事實之認定，採證據裁判及自白任意性
    等原則。刑事訴訟法據以規定嚴格證明法則，必須具證據能
    力之證據，經合法調查，使法院形成該等證據已足證明被告
    犯罪之確信心證，始能判決被告有罪；為避免過分偏重自白
    ，有害於真實發見及人權保障，並規定被告之自白，不得作
    為有罪判決之唯一證據，仍應調查其他必要之證據，以察其
    是否與事實相符。基於上開嚴格證明法則及對自白證明力之
    限制規定，所謂『其他必要之證據』，自亦須具備證據能力
    ，經合法調查，且就其證明力之程度，非謂自白為主要證據
    ，其證明力當然較為強大，其他必要之證據為次要或補充性
    之證據，證明力當然較為薄弱，而應依其他必要證據之質量
    ，與自白相互印證，綜合判斷，足以確信自白犯罪事實之真
    實性，始足當之」。
二、訊據被告對於上述犯罪事實均坦承不諱，核與其警詢、偵查
    筆錄所述大致相符，此外，扣案如附表所示之物，經提示被
    告，被告不爭執確為其所持有，且係經警查獲時搜索扣押而
    得，又經檢察官及本院選任內政部警政署刑事警察局為鑑定
    機關，該局內之專業鑑定人，就如附表之槍、彈，以性能檢
    驗法、試射法，鑑定結果認如附表所示之槍、彈均具殺傷力
    （均詳如附表鑑定結果欄），有內政部警政署刑事警察局九
    十五年八月三十日刑鑑字第０九五０一二五九七八號槍彈鑑
    定書一件附卷可證。是本案除有被告之自白外，復有如上所
    述具證據能力如附表所示之槍枝、子彈等物證，及鑑定書等
    證據，與被告之自白互核，足認被告自白之真實性。本件事
    證明確，被告持有具殺傷力之槍枝、子彈犯行，堪以認定，
    應予論罪科刑。
三、按行為人實施構成要件之行為如本即預定有一定時間之繼續
    ，須此一定時間經過後，犯罪始為完成，同時其法益侵害之
    狀態始隨之終了之犯罪，稱之為「繼續犯」，與行為人實施
    構成要件之行為，侵害一定之法益時，犯罪即為完成，其後
    法益侵害之狀態縱為繼續，已不認其為犯罪事實之犯罪，稱
    之為「狀態犯」者不同。雖查被告開始持有上述槍、彈之行
    為，係開始於本條例九十四年一月二十六日修正公布施行前
    ，惟「持有」槍彈之犯行均須主觀上有持以為所有或占有之
    意思，而此主觀之犯意，必須輔以對於槍彈繼續一段時間的
    支配始足證之，是其應屬「繼續犯」之性質。被告雖於本條
    例修正前即已開始持有如附表所列之槍、彈，惟被告經警查
    獲時間係在本條例修正施行後，亦即於本條例生效期間，仍
    繼續有持有之行為，是被告繼續持有之行為，應逕適用修正
    後本條例持有罪論處，而無比較新舊本條例之問題。
四、核被告所為係違反槍砲彈藥刀械管制條例第八條第四項之未
    經許可，持有可發射子彈具有殺傷力之改造槍枝罪；第十二
    條第四項之未經許可，持有具殺傷力之子彈罪。又被告以一
    持有行為，同時觸犯上述二罪，為想像競合犯，應從一重之
    未經許可，持有可發射子彈具有殺傷力之改造槍枝罪。爰審
    酌被告明知如附表管制之槍、彈為違禁物，仍購買並持有之
    犯罪動機、手段，雖無證據證明被告持以犯罪使用，尚未造
    成具體危險，惟仍對於社會治安潛藏危害；被告於警詢、偵
    查及審判中均坦承犯行之犯後態度等一切情狀，從輕量處如
    主文所示之刑，並另諭知併科罰金，及如易服勞役之折算標
    準，以資懲儆。末查扣案如附表編號一所示具殺傷力之改造
    手槍一枝、編號二具殺傷力之改造子彈六顆，均屬違禁物，
    應依刑法第三十八條第一項第一款之規定，宣告均沒收。
據上論斷，應依刑事訴訟法第二百九十九條第一項前段，槍砲彈
藥刀械管制條例第八條第四項、第十二條第四項，刑法第十一條
前段、第五十五條、第四十二條第三項前段、第三十八條第一項
第一款，判決如主文。
本案經檢察官鍾雅蘭到庭執行職務。
中　　華　　民　　國　　96　　年　   4　　月　　24　  日
        　　　　　　　　臺灣桃園地方法院刑事第六庭
            　　　　　　    審判長法　官  林  孟　宜
                                  法　官  崔　秉  君
                                  法　官  錢　建　榮
以上正本證明與原本無異。
如不服本判決，應於判決送達後10日內向本院提出上訴狀（應附
繕本），上訴於臺灣高等法院。
    　　　　　　　　　　　　　　　書記官　劉  寶  霞
中　　華　　民　　國　　96　　年　　4 　　月　　25　　日
【附表】持有槍、彈一覽表
┌──┬──────┬─────┬──────────────┐
│編號│ 槍、彈種類 │數量      │  鑑驗結果　                │
├──┼──────┼─────┼──────────────┤
│ 一 │改造手槍    │一支      │認係由仿BERETTA廠M9型半自動 │
│    │            │          │手槍製造之槍枝，換裝土造金屬│
│    │            │          │滑套及槍管而成之改造手槍，機│
│    │            │          │械性能良好，可擊發適用子彈，│
│    │            │          │認具殺傷力。（槍枝管制編號：│
│    │            │          │0000000000號）。            │
├──┼──────┼─────┼──────────────┤
│ 二 │子彈        │六顆（原扣│認均係土造子彈（具直徑約8.8 │
│    │            │案九顆，經│mm金屬彈頭），採樣三顆試射，│
│    │            │採樣三顆試│可擊發，認具殺傷力。        │
│    │            │射用罄，餘│                            │
│    │            │六顆）    │                            │
└──┴──────┴─────┴──────────────┘
附錄本案論罪科刑法條全文：
槍砲彈藥刀械管制條例第8條
未經許可，製造、販賣或運輸鋼筆槍、瓦斯槍、麻醉槍、獵槍、
空氣槍或第4 條第1 項第1 款所定其他可發射金屬或子彈具有殺
傷力之各式槍砲者，處無期徒刑或5 年以上有期徒刑，併科新臺
幣1 千萬元以下罰金。
未經許可，轉讓、出租或出借前項所列槍枝者，處5 年以上有期
徒刑，併科新臺幣1 千萬元以下罰金。
意圖供自己或他人犯罪之用，而犯前二項之罪者，處無期徒刑或
7年以上有期徒刑，併科新臺幣 1 千萬元以下罰金。
未經許可，持有、寄藏或意圖販賣而陳列第1項所列槍枝者，處3
年以上10年以下有期徒刑，併科新臺幣700 萬元以下罰金。
第1項至第3項之未遂犯罰之。
槍砲彈藥刀械管制條例第12條
未經許可，製造、販賣或運輸子彈者，處 1 年以上 7 年以下有
期徒刑，併科新台幣 500 萬元以下罰金。
未經許可，轉讓、出租或出借子彈者，處 6 月以上 5 年以下有
期徒刑，併科新台幣 300 萬元以下罰金。
意圖供自己或他人犯罪之用，而犯前二項之罪者，處3 年以上10
年以下有期徒刑，併科新台幣700 萬元以下罰金。
未經許可，持有、寄藏或意圖販賣而陳列子彈者，處5 年以下有
期徒刑，併科新台幣300 萬元以下罰金。
第 1 項至第 3 項之未遂犯罰之。
